【裁判字號】    89,上訴,2735
【裁判日期】    890518
【裁判案由】    懲治走私條例
【裁判全文】
臺灣高等法院刑事判決                          八十九年度上訴字第二七三五號
    上  訴  人
    即  被  告  乙○○
    上  訴  人
    即  被  告  丙○○
    共      同
    選任辯護人  何春源  律師
右上訴人因違反懲治走私條例案件，不服臺灣基隆地方法院八十八年度訴字第三四四
號，中華民國八十九年五月十八日第一審判決（起訴案號：臺灣基隆地方法院檢察署
八十八年度偵字第一三七九號），提起上訴，本院判決如左：
    主  文
上訴駁回。
    理  由
一、本案經本院審理結果，認第一審判決認事用法及量刑均無不當，應予維持，並引
    用第一審判決書記載之事實、證據及理由。
二、上訴人即被告乙○○、丙○○均矢口否認有運送私運管制物品進口逾公告數額之
    犯行，乙○○上訴意旨略以：伊不知所載運或搬運之物品係走私物品；丙○○上
    訴意旨略以：其僅係路過查獲地點，當天是去看天氣能否出海，並未參與搬運云
    云。惟查：被告等人所搬運之扣案物品，係先以紙箱分裝後，外層再裏以布袋，
    此為被告等人所自承，核其外觀與一般新鮮漁貨之包裝明顯不同，則彼等應足以
    判斷紙箱內之物品絕非漁貨，業據原審查明，於原判決理由說明綦詳，參以被告
    二人均有私運大陸管制物品之前科，有其等前科紀錄在卷，此方面知識豐富，尤
    知所搬運之物品為走私物品。又判斷天氣能否出海，在自宅住處觀察即可，何須
    半夜前往海邊查看？被告丙○○所辯觀察天氣乙節，顯然無稽。又證人即取締員
    警甲○○供稱：「有去現場取締，他們正從舢板搬貨到陸地，從陸地再搬到貨車
    上，當時正在搬，我們圍上去的時候，他們都跑走了。」、「（丙○○是否在現
    場？）有在現場。」、「當天很晚了，不可能是路過那兒，當庭之丙○○、乙○
    ○在現場搬貨，被我們捉到的都是有在搬貨．．．。」（見本院八十九年九月二
    十五日訊問筆錄）。是被告等共同運送走私物品，事證明灼，彼等執前詞上訴，
    應認無理由，予以駁回。
三、被告乙○○經合法傳喚無正當理由不到庭者，不待其陳述逕於判決。
據上論斷，應依刑事訴訟法第三百七十一條、第三百六十八條、第三百七十三條，判
決如主文。
本案經檢察官謝英民到庭執行職務。
中      華      民      國      八十九      年      十    月    十八    日
                              臺灣高等法院刑事第五庭
                                  審判長法  官  曾  德  水
                                        法  官  林  立  華
                                        法  官  楊  貴  雄
右正本證明與原本無異。
如不服本判決應於收受送達後十日內向本院提出上訴書狀，其未敘述上訴之理由者並
得於提起上訴後十日內向本院補提理由書（均須按他造當事人之人數附繕本）。
                                        書記官  王  敬  端
中    華    民    國    八十九    年       十       月      二十三      日
附錄本案論罪科刑法條全文：
懲治走私條例第二條第一項
私運管制物品進口、出口逾公告數額者，處七年以下有期徒刑，得併科新台幣二十萬
元以下罰。
懲治走私條例第三條第一項、第三項
運送、銷售或藏匿前條第一項之走私物品者，處五年以下有期徒刑、拘役或科或併科
新臺幣九萬元以下罰金。
第一項之未遂犯罰之。


司法院資訊處製作；財團法人民間司法改革基金會備份。
